【裁判字號】    98,訴,138
【裁判日期】    980731
【裁判案由】    毒品危害防制條例等
【裁判全文】
臺灣士林地方法院刑事判決               98年度訴字第138號
公  訴  人  臺灣士林地方法院檢察署檢察官
被      告  丁○○
義務辯護人  周威君律師
被      告  乙○○
                    （另案在臺灣桃園女子監獄執行中）
選任辯護人  吳國輝律師
上列被告因違反毒品危害防制條例等案件，經檢察官提起公訴（
97年度偵字第15784 號、97年度毒偵字第2364號、第2365號、98
年度偵字第1906號、98年度毒偵字第86號、第87號），本院判決
如下：
    主  文
丁○○犯如附表一、二、三罪名欄所示之罪，均累犯，各處如宣
告刑欄所示之刑；又共同轉讓第一級毒品，累犯，處有期徒刑拾
月；又共同明知為禁藥而轉讓，累犯，處有期徒刑肆月；又持有
第二級毒品，累犯，處有期徒刑月，扣案之第二級毒品大麻（
驗餘淨重零點玖捌柒公克）併同難以析離之分裝袋壹只，沒收
銷燬之。應執行有期徒刑貳拾貳年，扣案之第一級毒品海洛因（
驗餘淨重零點肆貳貳公克）併同難以析離之分裝袋壹只、第二
級毒品甲基安非他命（驗餘淨重合計肆點肆零伍公克）併同難
以析離之分裝袋拾柒只、第二級毒品大麻（驗餘淨重零點玖捌
柒公克）併同難以析離之分裝袋壹只，沒收銷燬之；扣案之電子
磅秤壹具、記帳單壹紙、玻璃球管吸食器組、吸管支、分裝
袋捌拾貳只，沒收之；未扣案之NOKIA 牌行動電話（含00000000
00號SIM 卡）、SAMPO 牌行動電話（含0000000000號SIM 卡）各
壹支，沒收之，如全部或一部不能沒收時，追徵其價額或以其財
產抵償之；犯罪所得新臺幣貳萬柒仟佰元應與乙○○連帶沒收
之，如全部或一部不能沒收時，以其與乙○○之財產連帶抵償之
。
乙○○犯如附表一、二、四罪名欄所示之罪，均累犯，各處如宣
告刑欄所示之刑，應執行有期徒刑拾捌年，扣案之電子磅秤壹具
、記帳單壹紙、分裝袋捌拾貳只，沒收之；未扣案之NOKIA 牌行
動電話（含0000000000號SIM 卡）、SAMPO 牌行動電話（含0000
000000號SIM 卡）各壹支，沒收之，如全部或一部不能沒收時，
追徵其價額或以其財產抵償之；犯罪所得新臺幣貳萬柒仟佰元
應與丁○○連帶沒收之，如全部或一部不能沒收時，以其與丁○○之財產連帶抵償之。
丁○○、乙○○被訴如附表五所示販賣第二級毒品部分，均無罪
。
    事  實
一、丁○○前有恐嚇、竊盜、麻藥等前科，嗣因施用毒品案件，
    經本院以90年度易字第780 號判決判處有期徒刑9 月確定，
    於民國93年5 月2 日縮短刑期執行完畢（於本案各罪均成立
    累犯）；又因施用毒品案件，經本院以95年度易字第1507號
    判決判處有期徒刑9 月、4 月，應執行有期徒刑1 年確定，
    嗣經裁定減刑並定應執行刑為有期徒刑6 月，於96年8 月20
    日易科罰金執行完畢；再因施用毒品案件，經本院以97年度
    易字第90號判決判處有期徒刑6 月確定，於97年9 月26日易
    科罰金執行完畢。乙○○前因施用毒品案件，經本院以95年
    度士簡字第1548號判決判處有期徒刑4 月確定，於96年6 月
    11日易科罰金執行完畢（於本案各罪均成立累犯）；又因施
    用毒品案件，經本院以97年度審簡字第73號判決判處有期徒
    刑5 月確定（目前在監執行中，於本案不成立累犯）。
二、丁○○、乙○○為男女朋友，平日同居在臺北市大同區○○○路○ 段51號7 樓之13處，均明知海洛因及甲基安非他命分
    別係毒品危害防制條例明文列管之第一級、第二級毒品，未
    經許可不得非法持有、販賣，竟為牟利而共同基於販賣海洛
    因、甲基安非他命之犯意聯絡，將購入之毒品分裝為中包、
    小包後，以丁○○申辦持用之門號0000000000、0000000000
    分別搭配其所有之NOKIA 、SAMPO 牌行動電話（未扣案），
    與欲購買毒品之人相互聯繫並確認交易內容，而於附表一、
    二所示時間、地點，分別販賣甲基安非他命、海洛因予戊○○、丙○○、甲○○等人（販賣甲基安非他命予甲○○部分
    ，起訴書誤載為5 次，業經檢察官具狀更正為4 次），交易
    金額及數量各如附表一、二所示。
三、又丁○○明知大麻屬毒品危害防制條例明文列管之第二級毒
    品，未經許可不得非法持有，竟於97年5 月間某日，在其上
    址居所，由真實姓名年籍不詳之綽號「阿榮」友人轉讓第二
    級毒品大麻1 包（驗餘淨重0.9837公克）而持有之。
四、丁○○明知甲基安非他命係毒品危害防制條例明文列管之第
    二級毒品，亦係藥事法所稱之禁藥，竟於97年12月中旬某日
    ，在其上址居所，自真實姓名年籍不詳之綽號「阿新」成年
    男子處，約定以新臺幣（下同）1 萬3 千元之代價，購入甲
    基安非他命4 包（共計4 公克），惟僅支付5 千元，尚欠8
    千元。嗣有綽號「瘋狗」之蕭仁城（另案由檢察官偵辦）表
    示欲以等值巿價之第一級毒品海洛因1 包（約3.75公克）交
    予丁○○互易上開甲基安非他命，丁○○乃經「阿新」同意
    ，分別與蕭仁城及「阿新」各基於轉讓海洛因、甲基安非他
    命之犯意聯絡，相約以「阿新」所交付之甲基安非他命與蕭
    仁城持有之海洛因互易，而在上址將其持有之甲基安非他命
    轉讓予蕭仁城，嗣聯絡「阿新」前來上址，而將蕭仁城交付
    之海洛因轉讓予「阿新」，「阿新」則將先前丁○○所給付
    之5 千元返還之。
五、丁○○前因施用毒品案件，二度經觀察、勒戒後，均認無繼
    續施用毒品之傾向，分別由本院以87年簡字第99號判決免刑
    及臺灣士林地方法院檢察署檢察官以89年度毒偵字第2228號
    為不起訴處分確定。其後因施用第二級毒品案件，經送強制
    戒治，並經提起公訴，由本院判處有期徒刑9 月確定，於93
    年5 月2 日縮刑執行完畢，強制戒治部分則於92年8 月6 日
    期滿執行完畢釋放。嗣於上開強制戒治執行完畢釋放5 年內
    犯施用毒品案件，經本院判處應執行有期徒刑1 年確定，嗣
    經裁定減刑為有期徒刑6 月，於96年8 月20日執行完畢。另
    乙○○前因施用毒品案件，經送觀察、勒戒後，認無繼續施
    用毒品之傾向，於91年10月25日執行完畢釋放，並經臺灣士
    林地方法院檢察署檢察官以91年度毒偵字第776 號為不起訴
    處分確定。復因於上開觀察勒戒執行完畢釋放5 年內施用毒
    品，經檢察官聲請以簡易判決處刑，由本院以95年度士簡字
    第1548號判處有期徒刑4 月確定，於96年6 月11日易科罰金
    執行完畢。詎丁○○、乙○○不思戒除毒癮，猶分別於附表
    三、四所示之時間、地點及方式，分別施用如附表三、四所
    示之毒品。
六、嗣為警先後於：(一)97年11月24日晚間10時許，在上址居所搜
    索查獲，並扣得海洛因1 包（驗餘淨重0.4232公克）、甲基
    安非他命15包（驗餘淨重3.91公克）、電子磅秤1 台、玻璃
    球管吸食器2 組、吸管3 支、分裝袋82只及販賣毒品記帳單
    1 紙；(二)97年12月22日晚間9 時20分許，在臺北市大同區○○○路299 號前拘提丁○○，並在上址居所搜索查獲，並扣
    得甲基安非他命2 包（驗餘淨重0.4305公克）、大麻1 包（
    驗餘淨重0.9837公克）、玻璃球管吸食器1 組。其二人兩度
    為警查獲後均採集尿液送驗，結果均呈甲基安非他命陽性反
    應，其中丁○○部分另呈海洛因之嗎啡陽性反應，而悉上情
    。
七、案經臺北巿政府警察局移送臺灣士林地方法院檢察署檢察官
    偵查起訴。
    理  由
壹、證據能力
一、證人於偵查中向檢察官所為之陳述：
    (一)刑事訴訟法第159 條之1 第2 項規定：「被告以外之人
        於偵查中向檢察官所為之陳述，除顯有不可信之情況者
        外，得為證據」，此所稱「顯有不可信之情況」，即指
        關於檢察官取供程序，已經明顯違背程序規定，超乎正
        常期待，而無可信任，是判斷偵查中供述證據是否具有
        證據適格，應以該供述作成之客觀條件及環境，例如陳
        述人於陳述時之心理狀態是否健全、有無違法取供情事
        ，是否出於陳述者之真意所為之供述，作為判斷之依據
        。又偵查中檢察官為蒐集被告犯罪證據，訊問證人旨在
        確認被告嫌疑之有無及內容，與審判期日透過當事人之
        攻防，調查證人以認定事實之性質及目的，尚屬有別。
        偵查中訊問證人，法無明文必須傳喚被告使之得以在場
        ，刑事訴訟法第248 條第1 項前段雖規定：「如被告在
        場者，被告得親自詰問」，事實上亦難期被告有於偵查
        中行使詰問權之機會。此項未經被告詰問之被告以外之
        人於偵查中向檢察官所為之陳述，依刑事訴訟法第159
        條之1 第2 項之規定，原則上屬於法律規定為有證據能
        力之傳聞證據，於例外顯有不可信之情況，始否定其得
        為證據。是得為證據之被告以外之人於偵查中所為之陳
        述，因其陳述未經被告詰問，應認屬於未經合法調查之
        證據，並非無證據能力，而禁止證據之使用。此項詰問
        權之欠缺，非不得於審判中由被告行使以補正，而完足
        為經合法調查之證據。倘被告於審判中捨棄詰問權，或
        證人客觀上有不能受詰問之情形，自無不當剝奪被告詰
        問權行使之可言。
    (二)證人乙○○、甲○○前於臺灣士林地方法院檢察署檢察
        官偵查中所為陳述，均經依法具結，亦無違法取供之情
        事，並無「顯有不可信之情況」，當有證據能力；嗣於
        本院審理中到庭作證，上開證人復經被告丁○○、辯護
        人行使詰問權，故其等於檢察官偵查中所為陳述，均屬
        合法調查之證據，可為本院判斷之依據。
二、又通訊監察錄音之譯文，僅屬依據監聽錄音結果予以翻譯之
    文字，固具文書證據之外觀，但實際上仍應認監聽所得之錄
    音帶或光碟，始屬調查犯罪所得之證物，此乃刑事訴訟法第
    165 條之1 第2 項所稱之證物，如其蒐證程序合法，並經合
    法調查，自具證據能力。因此檢察官如提出通訊監察錄音之
    譯文為其證據方法，實乃以其監聽所得之錄音帶或光碟，為
    調查犯罪所得之證物，法院本應依刑事訴訟法第165 條之1
    所列之方法調查，以判斷該錄音帶或光碟是否與通訊監察錄
    音之譯文相符。而監聽錄音製作之譯文，雖通常為偵查犯罪
    機關單方面製作，然若被告或訴訟關係人對其真實性並無爭
    執，經法院於審判期日提示譯文供當事人辨認、表示意見並
    為辯論者，程序自屬適法（最高法院95年度臺上字第295 號
    、94年度臺上字第4665號判決意旨參照）。查本案卷內之相
    關電話通訊監察，事前均有獲得本院依法核發通訊監察書（
    本院卷第165 、166 頁參照），取證程序未見違法情事；而
    偵查機關依監聽錄音所製作之監聽譯文，經本院提示予被告
    丁○○、乙○○以及其辯護人，被告對於監聽譯文真實性並
    無爭執，足見該部分譯文之真實性並無疑義，依上開說明，
    本案卷內相關監聽譯文應有證據能力。
三、按被告以外之人於審判外之言詞或書面陳述，除法律有規定
    者外，不得作為證據，刑事訴訟法第159 條第1 項固有明文
    。惟被告以外之人於審判外之陳述，經當事人於審判程序同
    意作為證據，法院審酌該言詞陳述或書面陳述作成時之情況
    ，認為適當者，亦得為證據；當事人、代理人或辯護人於法
    院調查證據時，知有上開刑事訴訟法第159 條第1 項不得為
    證據之情形，而未於言詞辯論終結前聲明異議者，視為有前
    項之同意，刑事訴訟法第159 條之5 亦有明文。本判決以下
    引用證人戊○○、丙○○、蕭仁城於審判外之言詞陳述，經
    本院於審判程序提示予被告、辯護人，並告以內容要旨，被
    告於認罪後，與辯護人均表示對證據能力無意見，且未聲明
    異議，本院審酌相關言詞陳述或書面陳述作成時之情況，認
    為適當，依前揭法條意旨，均得援為本案證據。
貳、有罪部分
一、訊據被告丁○○、乙○○於本院審理中坦承事實欄五即附表
    三、四所示施用毒品之犯行不諱，而其二人兩度為警查獲後
    所採集之尿液檢體，送驗結果均呈甲基安非他命陽性反應，
    其中被告丁○○部分另呈海洛因之嗎啡陽性反應（由於海洛
    因在人體內會代謝成嗎啡，因此涉嫌海洛因之吸食者，係檢
    驗其尿液中之嗎啡反應），此有臺灣尖端先進生技醫藥股份
    有限公司97年12月5 日、97年12月12日、98年1 月6 日濫用
    藥物檢驗報告共4 紙在卷可稽（第2364號偵查卷第93頁、第
    2365號偵查卷第97頁、第86號偵查卷第83頁、第87號偵查卷
    第75頁參照）。此外，並有扣案之第一級毒品海洛因1 包、
    第二級毒品甲基安非他命17包（以上毒品鑑定結果詳如後述
    ）、玻璃球管吸食器3 組、吸管3 支等物為證，足認被告二
    人之自白與事實相符，堪可採信。
二、又被告丁○○對事實欄三、四有關轉讓海洛因、甲基安非他
    命以及持有大麻等犯行坦承不諱，核與證人乙○○、蕭仁城
    之證述情節相符，並有扣案之第二級毒品大麻1 包可憑（鑑
    定結果詳如後述），此部分之自白當與事實相符，亦足採信
    。
三、販賣毒品部分：
    (一)訊據被告二人於本院審理中均供承確有附表一所示販賣
        第二級毒品甲基安非他命之犯行（98年7 月13日審判筆
        錄參照），核與證人戊○○、丙○○、甲○○於檢察官
        偵查及本院審理中證述情節相符，另參諸扣案記帳單上
        記載「趙＝3000」、「2X小喜＝3000」、「銘＝2000」
        等字句，而被告坦承「趙」指戊○○，「小喜」指丙○○（原名林傳喜），「銘」則是綽號「建鳴」之甲○○
        ，更見被告與戊○○、丙○○、甲○○等人間確有毒品
        交易之事實。此外，並有通聯調閱查詢單、通訊監察譯
        文（第15784 號偵查卷第214 頁以下）及扣案之電子磅
        秤1 具、分裝袋82只為證，足認被告此部分之自白應與
        事實相符。至證人戊○○雖依扣案之記帳單證稱97年11
        月22日另有向被告購買3 千元之中包甲基非他命，然此
        與其先前之證述內容歧異，而記帳單之記載雖係以11月
        22日為基準日，然此究竟為歷來記帳結算之基準時間，
        抑或實際交易時間，因尚乏其他證據佐證，尚難僅憑戊○○之證述而認定被告另於97年11月22日有販賣甲基安
        非他命之犯行。又被告雖辯稱戊○○、丙○○、甲○○
        向其購買甲基安非他命並非每次都有付清價款，至今仍
        有部分積欠，亦即實際上並未獲取全部犯罪所得云云，
        然依丙○○、甲○○於本院之證述，相關毒品交易價金
        均已支付完畢（本院卷第154 、260 頁參照），而戊○○亦證稱附表一編號1 至5 部分均有付錢給被告（本院
        卷第155 、156 頁參照），足見被告均已獲取附表一所
        示販賣第二級毒品甲基安非他命之犯罪所得，被告此部
        分之辯解，委無足採。
    (二)被告二人雖矢口否認有如附表二所示共同販賣第一級毒
        品海洛因予甲○○之犯行，辯稱僅有販賣甲基安非他命
        ，從未販賣或交付海洛因予甲○○云云。然查：
    １、被告乙○○於98年1 月7 日警詢中坦承與被告丁○○共
        同販賣海洛因予甲○○，金額1 千至2 千元不等（第
        15784 號偵查卷第262 頁參照），嗣於98年1 月12日檢
        察官偵查中陳稱「（為何最後一次，你為何會把海洛因
        賣給建鳴？）丁○○沒說，建鳴打電話來，問我有沒有
        海洛因，電話掛掉後，我就複誦一次給丁○○聽，丁○○就將安非他命、海洛因丟在桌上，叫我跟建鳴處理」
        、「（為何對這些細節都記得很清楚？）我開刀前，過
        目不忘，開刀後差多了」（第15784 號偵查卷第275 頁
        參照），嗣於本院98年4 月17日起訴送審訊問中供稱蕭
        仁城免費提供海洛因給丁○○，因為甲○○說要，就賣
        給甲○○等語（本院卷第31頁參照），核與證人甲○○
        於警詢中指稱曾以2 千元向被告購買0.1 公克之海洛因
        ，以及偵查中證稱97年11月間「我給他（丁○○）2 千
        元，他給我0.1 公克的海洛因」、「我是向丁○○購買
        安非他命、海洛因，毒品丁○○會放在桌上，我錢也放
        桌上，有時是丁○○收錢，有時是乙○○收錢」等情相
        符（第15784 號偵查卷第110 、134 、193 、286 頁參
        照）。又被告於97年11月24日下午3 時39分33秒，以所
        持用之0000000000門號發送內容「那男的給你三千的好
        不好？」、「那女的你不要嗎？還是叫阿尼吉（日文「
        大哥」之意）留2 千女的給你，如何？」之簡訊給甲○○（0000000000門號），甲○○旋於同日下午3 時45
        分40秒回覆「我昨天那4 千5 女的了」，被告丁○○於
        警詢中亦坦承「男的」指安非他命，「女的」指海洛因
        ，「3 千」是指販賣價格（第2365號偵查卷第26頁參照
        ），核與證人甲○○警詢指稱被告丁○○傳送簡訊兜售
        海洛因、安非他命等情相符（第15784 號偵查卷第111
        頁參照），顯見被告丁○○確有主動向甲○○兜售海洛
        因之事實，其辯稱從未販賣海洛因，當屬不實。
    ２、又參諸證人甲○○於97年11月18日上午7 時55分12秒，
        以0000000000門號發送內容「有女的嗎？現金」之簡訊
        至被告持用之0000000000門號，被告旋於同日上午7 時
        56分38秒回覆內容「連昨天的，你一共要給我多少」之
        簡訊，嗣被告乙○○於上午7 時57分31秒以0000000000
        撥打甲○○持用0000000000門號，內容如下（第15784
        號偵查卷第217 、218 、220 頁參照）：
        江：還有女的嗎？
        李：我不知道，要問陳仔。
        江：之前簡訊誰打的？
        李：我打的簡訊。
        江：我今天會給你們錢。
        李：昨天你拿幾個？
        江：2 個。
        李：2 個價格是34。
        江：我晚上過去。
        以上顯見被告與甲○○確有在97年11月中、下旬間有交
        易海洛因之事實。
    ３、被告乙○○雖於本院98年7 月13日審理中一改先前坦承
        與被告丁○○共同販賣海洛因之態度，翻稱警詢中係因
        偵六隊小隊長提示甲○○之筆錄要其配合陳述，才會承
        認有販賣海洛因，因為認為檢警同一陣線，所以才會在
        檢察官偵訊時繼續配合先前警詢陳述而應訊云云。然依
        卷附被告乙○○於97年11月24日、同年月25日之警詢筆
        錄記載，被告乙○○當時否認自己販賣海洛因與甲基安
        非他命，對於被告丁○○有無販賣毒品則回答「不知道
        」（第15784 號偵查卷第34頁參照），甚且於97年11月
        25日接受內勤檢察官訊問時，猶否認認識綽號「建鳴」
        之甲○○（同上卷第86頁參照），嗣於97年12月22日二
        度為警查獲後，仍於翌（23）日警詢中否認與被告丁○○販賣海洛因，甚且在員警告知甲○○之指證內容後，
        猶堅稱「沒此事」（第15784 號偵查卷第208 頁參照）
        ，並於同日接受內勤檢察官訊問時仍繼續否認販賣毒品
        ，迨98年1 月7 日始在警詢中坦承與被告丁○○販賣海
        洛因予甲○○（同上卷第262 頁參照），則若被告乙○○係受員警施壓而配合甲○○指證內容而為供述，當無
        為警查獲後猶可本於己意否認犯行之可能。況依被告乙○○之供述，偵查中係因檢察官提示通訊監察譯文表示
        證據俱在，所以才認罪（本院卷第209 、210 頁參照）
        ，更見被告乙○○係因證據確鑿，始在無從抵賴下坦認
        犯行，並無其所稱員警要其配合甲○○指證而為不實陳
        述之情，故其此部分之證述，顯係事後畏罪、迴護被告
        丁○○之飾詞，不足採信。
    ４、況被告乙○○於檢察官偵查中坦承與丁○○共同販賣第
        一級毒品海洛因，嗣於本院98年4 月17日訊問、98年5
        月12日準備程序、98年6 月22日審理程序中均坦承上開
        犯行不諱，其中98年4 月17日、98年5 月12日庭訊時經
        本院告知販賣第一級毒品為法定本刑死刑、無期徒刑之
        重罪下，被告乙○○猶坦認在卷，顯見其對於利害關係
        了然於胸，當無配合警詢陳述而為不實自白之可能，故
        本院認被告乙○○先前坦承與被告丁○○共同販賣海洛
        因之自白與事實相符，堪可採信。
    (三)又一般毒品可任意分裝或增減其分量（純度），而每次
        買賣之價量，亦隨時隨雙方關係之深淺、當時之資力、
        需求程度及對行情之認知等因素，機動調整，因之販賣
        之利得，除經坦承犯行，或帳冊價量均記載明確外，委
        難察得實情，是縱未確切查得販賣賺取之實際差價，但
        除別有事證，足認係按同一價格轉讓，確無牟利意圖之
        情形外，尚難執此認非法販賣之事證有所不足，致知過
        坦承者難辭重典，飾詞否認者反得逞僥倖，而失情理之
        平；且毒品之價格不低，取得不易，凡為販賣之不法勾
        當者，苟無利可圖，應無甘冒被查緝法辦重刑之危險，
        平白無端義務轉讓之理；且被告丁○○自承平日從事印
        章、印刷及文具用品販售，薪水並不夠用（97年度聲羈
        字第456 號卷第7 頁參照），是被告販入毒品之價格必
        較售出之價格低廉，而有從中賺取買賣差價牟利之意圖
        及事實，應堪認定。
    (四)另扣案之電子磅秤1 具、分裝袋82只，被告丁○○坦承
        為其所有之物，其中電子磅秤係購入毒品時用以秤重，
        分裝袋則供販賣分裝所用（98年7 月13日審判筆錄參照
        ），以上足見被告確有附表一、二所示販賣毒品之犯行
        。綜上所陳，本案事證明確，被告犯行均堪認定，應依
        法論科。
四、論罪科刑
    (一)新舊法比較適用
    １、行為後法律有變更，致發生新舊法比較適用時，除與罪
        刑無關者，例如易刑處分、拘束人身自由之保安處分等
        事項，不必列入綜合比較，得分別適用有利於行為人之
        法律，另從刑原則上附隨於主刑一併比較外，於比較新
        舊法時應就罪刑有關之一切情形，含本刑及有關之共犯
        、未遂犯、想像競合犯、牽連犯、連續犯、結合犯，以
        及累犯加重、自首減輕暨其他法定加減原因（如身分加
        減）與加減例等，綜其全部罪刑之結果為比較後，擇較
        有利者為整體之適用，不能予以割裂而分別適用個別有
        利之條文。
    ２、按法規之制定與法規之修正，如有特定生效日之必要者
        ，依中央法規標準法第14條或第20條第2 項準用第14條
        之規定，應分別特定其施行日期。法規制定或前次修正
        基於特殊因素所特定之施行日期，並不適用於日後修正
        或再次修正之條文。又法律之制定或修正，若未明定施
        行日期者，中央法規標準法雖未規定應自何時生效，然
        法律既經制定或修正並經總統公布，自應依一般原則，
        自公布日起算至第3 日發生效力。92年7 月9 日修正公
        布之毒品危害防制條例第36條規定：「本條例自公布後
        6 個月施行」，其立法理由謂：「(一)依修正草案第2 條
        第3 項規定，法務部需會同衛生署成立審議委員會每3
        個月定期檢討調整毒品之分級及品項，而本次新增第4
        級毒品，有需要在新法施行前先經該審議會檢討後再調
        整公布，爰預留6 個月緩衝期，以利處理。(二)依本條例
        新修正之規定，有必要再訂定相關子法及修正相關法規
        ，以配合本條例之施行，故亦有需要預留適當緩衝期，
        以利訂頒相關子法及相關法規之配合修正」，故該條規
        定，顯係因應該次修正之需，始預留適當之緩衝期，故
        其後修正條文之施行日期尚難援引此一規定而為標準，
        若未明定施行日期者，自應依一般原則，自公布日起算
        至第3 日發生效力。查總統於98年5 月20日以華總一義
        字第09800125141 號令修正公布毒品危害防制條例第4
        、11、11之1 、17、20、25條條文，依上開說明，修正
        條文應自公布日起第3 日即98年5 月22日發生效力。
    ３、次按，毒品危害防制條例第4 條第1 項原規定「製造、
        運輸、販賣第一級毒品者，處死刑或無期徒刑；處無期
        徒刑者，得併科新臺幣1 千萬元以下罰金」，第2 項原
        規定「製造、運輸、販賣第二級毒品者，處無期徒刑或
        7 年以上有期徒刑，得併科新臺幣7 百萬元以下罰金」
        ，本案被告行為後，上開規定業經立法院於98年5 月5
        日三讀修正為「製造、運輸、販賣第一級毒品者，處死
        刑或無期徒刑；處無期徒刑者，得併科新臺幣2 千萬元
        以下罰金」、「製造、運輸、販賣第二級毒品者，處無
        期徒刑或7 年以上有期徒刑，得併科新臺幣1 千萬元以
        下罰金」，並經總統於98年5 月20日公布，同年月22日
        生效，經比較上開新舊法之規定，犯罪構成要件並未變
        動，僅新法之罰金數額提高，因販賣第一級毒品之新法
        並未較有利於被告丁○○，且被告丁○○並未於偵審中
        自白犯行，並無修正後毒品危害防制條例第17條第2 項
        之適用，故此部分自應適用舊法即修正前毒品危害防制
        條例第4 條第1 項之規定。另毒品危害防制條例第11條
        第2 項有關持有第二級毒品部分之罪刑並未修正，原第
        4 項「持有毒品達一定數量者，加重其刑至二分之一，
        其標準由行政院定之」雖經刪除，而增列「持有第二級
        毒品純質淨重20公克以上者，處6 月以上5 年以下有期
        徒刑，得併科新臺幣70萬元以下罰金」，然本案被告丁○○持有大麻之淨重僅1 公克，修正前後均無加重之問
        題，故此部分無需為新舊法之比較適用，附此敘明。
    ４、被告二人於偵查及審判中均曾自白販賣第二級毒品之犯
        行，其中被告乙○○另曾自白販賣第一級毒品犯行，而
        有修正後毒品危害防制條例第17條第2 項減刑規定之適
        用，亦即新法之規定明顯較舊法有利於行為人（理由詳
        如後述），綜合全部罪刑之結果為比較後，此部分應整
        體適用較有利被告之新法即修正後毒品危害防制條例第
        4 條第1 項、第2 項之規定。
    (二)又甲基安非他命雖係毒品危害防制條例所明定之第二級
        毒品，但其亦屬於藥事法所稱之「禁藥」（即藥事法第
        22條第1 款所稱之「經中央衛生主管機關明令公告禁止
        製造、調劑、輸入、輸出、販賣或陳列之毒害藥品」）
        。而明知為禁藥而轉讓者，藥事法第83條亦定有處罰明
        文。故行為人明知為禁藥即「甲基安非他命」而轉讓予
        他人者，除成立毒品危害防制條例第8 條第2 項之「轉
        讓第二級毒品罪」外，亦構成藥事法第83條第1 項之「
        轉讓禁藥罪」，此係屬同一犯罪行為而同時有二種法律
        可資處罰之「法條（規）競合」情形，應依「重法優於
        輕法」、「後法優於前法」等法理，擇一處斷。而毒品
        危害防制條例第8 條第2 項轉讓第二級毒品罪之法定本
        刑為「6 月以上5 年以下有期徒刑，得併科新臺幣70萬
        元以下罰金」，93年4 月21日修正、同年月23日施行之
        藥事法第83條第1 項轉讓禁藥罪之法定本刑則為「7 年
        以下有期徒刑，得併科新臺幣500 萬元以下罰金」。故
        行為人轉讓甲基安非他命之情節（亦即其轉讓之數量及
        對象），如無應依毒品危害防制條例第8 條第6 項及第
        9 條之規定加重其刑至二分之一之情形，則修正後藥事
        法第83條第1 項之罪之法定本刑，顯較毒品危害防制條
        例第8 條第2 項之罪之法定本刑為重，依前述「重法優
        於輕法」之法理，應優先適用藥事法第83條第1 項之規
        定處斷。本案被告丁○○轉讓甲基安非他命之數量，未
        達毒品危害防制條例第8 條第6 項應加重其刑至二分之
        一之數量，因藥事法第83條第1 項之最高法定刑較毒品
        危害防制條例第8 條第2 項之最高法定刑為重，應優先
        適用藥事法之規定處罰，公訴意旨認應成立毒品危害防
        制條例第8 條第2 項轉讓第二級毒品罪，容有未洽，因
        起訴之基本社會事實同一，爰依法變更起訴法條。
    (三)查海洛因係毒品危害防制條例第2 條第2 項第1 款列管
        之第一級毒品，甲基安非他命、大麻則係同條項第2 款
        所列管之第二級毒品，是核被告丁○○如附表一、二所
        為，分別係犯「修正後」毒品危害防制條例第4 條第2
        項販賣第二級毒品、「修正前」第4 條第1 項販賣第一
        級毒品等罪；附表三（事實欄五）係犯毒品危害防制條
        例第10條第1 項、第2 項施用第一級、第二級毒品罪；
        事實欄三係犯毒品危害防制條例第11條第2 項持有第二
        級毒品罪；事實欄四係犯毒品危害防制條例第8 條第1
        項轉讓第一級毒品罪、藥事法第83條第1 項轉讓禁藥罪
        ）。被告乙○○就附表一、二所為，分別係犯「修正後
        」毒品危害防制條例第4 條第2 項販賣第二級毒品、「
        修正後」第4 條第1 項販賣第一級毒品等罪；附表四則
        係犯毒品危害防制條例第10條第2 項之施用第二級毒品
        罪。
    (四)被告持有海洛因、甲基安非他命之低度行為，分別為其
        販賣、轉讓、施用等高度行為所吸收，均不另論罪。又
        被告丁○○、乙○○就附表一、二所示犯行間有犯意聯
        絡及行為分擔，應論以共同正犯。另被告丁○○就轉讓
        海洛因、甲基安非他命之犯行，分別與蕭仁城、「阿新
        」間有犯意聯絡及行為分擔，應各論以共同正犯。
    (五)又刑法於94年2 月2 日修正公布，於95年7 月1 日起施
        行，基於刑罰公平原則之考量，杜絕僥倖之犯罪心理，
        並避免易致鼓勵犯罪之誤解，修正後刑法已刪除第56條
        連續犯之規定，行為人反覆實行之犯罪行為茍係在刑法
        修正施行後者，因法律之修正已生阻斷連續犯之法律效
        果，除認應合於接續犯、繼續犯、集合犯等實質上一罪
        關係而以一罪論處外，基於一罪一罰之刑罰公平性，自
        應併合處罰；所謂「集合犯」，係指立法者所制定之犯
        罪構成要件中，本即預定有數個同種類行為而反覆實行
        之犯罪而言，故是否集合犯之判斷，客觀上自應斟酌法
        律規範之本來意涵、實現該犯罪目的之必要手段、社會
        生活經驗中該犯罪必然反覆實行之常態及社會通念等，
        主觀上則視其反覆實施之行為是否出於行為人之一個犯
        意，並秉持刑罰公平原則，加以判斷之，而行為人多次
        販毒品之行為，未必皆出於行為人之一個犯意決定，故
        販賣毒品之罪，難認係集合犯之罪。又依刑法第56條修
        正理由之說明，謂「對繼續犯同一罪名之罪者，均適用
        連續犯之規定論處，不無鼓勵犯罪之嫌，亦使國家刑罰
        權之行使發生不合理之現象」、「基於連續犯原為數罪
        之本質及刑罰公平原則之考量，爰刪除有關連續犯之規
        定」等語，即係將本應各自獨立評價之數罪，回歸本來
        就應賦予複數法律效果之原貌，因此，就刑法修正施行
        後多次販賣毒品之犯行，採一罪一罰，始符合立法本旨
        （最高法院96年度臺上字第7052號判決意旨參照）。本
        件被告所為如附表一、二所示各次販賣毒品之犯行，均
        係在刑法修正施行後所為，行為時間相異，難認係在密
        切接近之時、地，分數個舉動以接續或反覆施行之行為
        ，與接續犯之概念非合，參酌上開所述，即應予以分論
        併罰。又被告所犯各次販賣、轉讓、持有以及施用毒品
        等犯行，犯意各別，或罪名不同，或行為互異，應予分
        論併罰。
    (六)被告二人前曾受如事實欄所載有期徒刑之執行，此有臺
        灣高等法院被告前案紀錄表附卷可考，其於有期徒刑之
        執行完畢後，5 年以內故意再犯本件有期徒刑以上之罪
        ，為累犯，應加重其刑（死刑、無期徒刑部分，依法不
        得加重）。
    (七)毒品危害防制條例第17條減刑規定之適用
    １、毒品危害防制條例第17條原規定「犯第4 條第1 項至第
        4 項、第5 條第1 項至第4 項前段、第6 條第1 項至第
        4 項、第7 條第1 項至第4 項、第8 條第1 項至第4 項
        、第10條或第11條第1 項、第2 項之罪，供出毒品來源
        ，因而破獲者，得減輕其刑」，嗣經修正為「（第1 項
        ）犯第4 條至第8 條、第10條或第11條之罪，供出毒品
        來源，因而查獲其他正犯或共犯者，減輕或免除其刑；
        （第2 項）犯第4 條至第8 條之罪於偵查及審判中均自
        白者，減輕其刑」。經比較新舊法之規定，修正後新增
        之第2 項規定明顯有利被告，則被告如犯毒品危害防制
        條例第4 條至第8 條之罪，於偵查及審判中均自白者，
        應適用新法之規定減輕其刑。至所謂「偵查及審判中均
        自白」，係指被告於偵查中歷次之陳述，曾經自白，且
        於各審級審判中歷次之陳述，曾經自白而言（臺灣高等
        法院98年度第3 次刑事庭庭長法律問題研討會決議參照
        ）。
    ２、查被告丁○○就附表一所示販賣甲基安非他命、事實欄
        三轉讓海洛因，被告乙○○就附表一、二所示販賣甲基
        安非他命、海洛因等犯行，於偵查（第15784 號偵查卷
        第338 、339 頁參照）及審判中均曾自白不諱，本院認
        此部分符合修正後毒品危害防制條例第17條第2 項之規
        定，應各依法減輕其刑，並依法先加重而後減輕之（死
        刑、無期徒刑依法不得加重，該部分無先加後減問題）
        。
    ３、又所稱「供出毒品來源，因而破獲者」，係指被告供出
        毒品來源之有關資料，諸如前手之姓名、年籍、住居所
        、或其他足資辨別之特徵等，使調查或偵查犯罪之公務
        員因而對之發動調查或偵查並破獲者而言。申言之，被
        告之「供出毒品來源」，與調查或偵查犯罪之公務員對
        之發動調查或偵查並進而破獲之間，論理上須具有先後
        且相當的因果關係，非謂被告一有「自白」、「指認」
        毒品來源之人，而破獲在後，即得依上開規定予以減刑
        。若被告供出毒品來源者之前，調查或偵查犯罪之公務
        員已有確切之證據，足以合理之懷疑被告所供販賣毒品
        來源之人，則嗣後之破獲與被告之「供出毒品來源」間
        ，即欠缺先後且相當之因果關係，自不得適用上開規定
        予以減刑。被告雖辯稱其供出毒品來源，因而破獲蕭仁
        城販賣毒品之犯行，應依毒品危害防制條例第17條減輕
        其刑云云，然本案警方於查獲前即自監聽內容獲悉蕭仁
        城涉嫌毒品交易，且偵查檢察官對於蕭仁城涉案部分已
        有一定掌握（本院卷第62頁參照），則警方查獲蕭仁城
        與被告供出毒品來源間欠缺先後且相當之因果關係，不
        論依修正前毒品危害防制條例第17條或修正後第17條第
        1 項之規定，均無從減輕其刑，故此部分當無新舊法比
        較適用之問題，特此敘明。
    (八)又被告丁○○係中度肢障之人，有身心障礙手冊影本在
        卷可憑（第15784 號偵查卷第233 頁參照），其謀生本
        較常人不易，因貪圖利益而少量、零星販售毒品予有毒
        癮之友人，尚非組織性、常態性之犯罪，其犯罪之情狀
        非重，獲利非鉅，客觀上足以引起一般同情，而有情輕
        法重、顯可憫恕之情形，本院認被告丁○○所犯販賣第
        一級毒品罪部分，縱處以法定最低刑度猶嫌過重，該部
        分爰依刑法第59條之規定酌減其刑並依法先加重而後減
        輕之（死刑、無期徒刑依法不得加重，惟併科罰金部分
        仍有加重問題）。
    (九)本院審酌被告為圖賺取不法利益，竟以販賣毒品之方式
        牟利，而轉讓毒品、禁藥，亦增加毒品、禁藥在社會流
        通之危險性，對於國民健康及社會秩序已生危害，而被
        告乙○○係因與丁○○為同居之男女朋友，復有施用毒
        品習癮，始遵照被告丁○○指示共同販毒，共犯結構所
        處地位及惡性均較被告丁○○為輕，併慮其販售毒品次
        數、數量及所得利益非鉅，且就販賣第一級毒品以外之
        犯行終能坦承認罪之態度等一切情狀，認實行公訴檢察
        官求處被告應執行無期徒刑，尚屬過重，而分別量處如
        附表一至四宣告刑欄暨主文所示之刑，並各定如主文所
        示應執行之刑。又轉讓禁藥部分，係依法規競合、重法
        優先輕法等原則適用藥事法論處被告丁○○罪刑，並非
        依想像競合犯規定從一重處斷，自無刑法第55條但書，
        不得科以較輕罪名所定最輕本刑以下之刑之適用（最高
        法院96年度臺非字第296 號判決意旨參照），附此敘明
        。
    (十)沒收方面
    １、按犯毒品危害防制條例第4 條至第9 條之罪者，其供犯
        罪所用或因犯罪所得之財物，均沒收之，如全部或一部
        不能沒收時，追徵其價額或以其財產抵償之，毒品危害
        防制條例第19條第1 項分別定有明文；又毒品危害防制
        條例第19條第1 項規定，犯同條例第4 條至第9 條之罪
        者，其供犯罪所用或因犯罪所得之財物，均沒收之，但
        並無「不問屬於犯人與否沒收之」之特別規定，自應仍
        有刑法第38條第1 項第3 款、第3 項前段之適用，即以
        屬於犯人所有者為限，始得沒收之；又因毒品危害防制
        條例第19條第1 項係採義務沒收主義，故犯罪所得之對
        價，不問其中成本若干，利潤多少，均應全部諭知沒收
        ，且該條所稱「追徵其價額」者，必限於所沒收之物為
        金錢以外之其他財物而無法沒收時，始應追徵其價額，
        使其繳納與原物相當之價額，如所得財物為金錢而無法
        沒收時，應以其財產抵償之，而不發生追徵價額之問題
        。又共同正犯犯罪所得之財物為現金時，因共同正犯應
        就全部犯罪結果負其責任，而合併計算犯罪所得，且於
        全部或一部不能沒收時以其財產抵償之，但為避免執行
        時發生重複沒收、抵償之情形，故各共同正犯之間係採
        「連帶沒收主義」，於裁判時應諭知被告共同犯罪所得
        之財物應與其他共同正犯「連帶沒收之」。另在共同正
        犯之場合，基於共同犯罪行為，應由共犯各負全部責任
        之理論，對於共犯間「供犯罪所用或犯罪預備之物」，
        祇要屬於共犯中一人所有，即得對於其餘共犯為沒收之
        諭知。
    ２、本件扣案之電子磅秤1 台、分裝袋82只、記帳單1 紙以
        及未扣案之NOKIA 牌行動電話（含0000000000號SIM 卡
        ）、SAMPO 牌行動電話（含0000000000號SIM 卡）各1
        支，係被告丁○○所有供聯繫販賣毒品及包裝毒品之工
        具，上開門號SIM 卡亦係其申辦使用之情，業經被告丁○○供承在卷，依共犯責任共同原則，自應於各次販賣
        毒品犯行中均宣告沒收。其中上開未扣案之行動電話2
        支（含SIM 卡），如全部或一部不能沒收時，應追徵其
        價額或以其財產抵償之。另被告如附表一、二所示販賣
        毒品之犯罪所得（未扣案），應於各次犯行中宣告沒收
        ，且依共犯責任共同原則，此部分犯罪所得應諭知連帶
        沒收。又相關犯罪所得之財物未據扣案，如全部或一部
        不能沒收時，自應以被告之財產抵償或連帶抵償之。至
        轉讓毒品部分，因無犯罪所得，此部分尚無宣告沒收之
        問題。
    ３、扣案之米白色粉末1 包（驗餘淨重0.4232公克），經鑑
        驗結果為第一級毒品海洛因；結晶物15包（驗餘淨重3.
        91公克）、2 包（驗餘淨重0.4305公克），經鑑驗結果
        為第二級毒品甲基安非他命；橄欖綠色乾燥植物碎屑1
        包（驗餘淨重0.9837公克），經鑑驗結果含第二級毒品
        大麻之主成分四氫大麻酚，此有交通部民用航空局航空
        醫務中心97年12月10日航藥鑑字第0976129 號毒品鑑定
        書、98年1 月10日航藥鑑字第0980019 號毒品鑑定書以
        及臺北市政府警察局97年12月15日北市鑑毒字第287 號
        鑑驗通知書在卷可稽（第15784 號偵查卷第179 、184
        頁、第86號偵查卷第100 頁參照），因海洛因、甲基安
        非他命均係被告丁○○施用剩餘之物，大麻則未及施用
        即遭查獲，業經其供承在卷，自應併同難以析離之分裝
        袋，分別於各次施用、持有毒品犯行中宣告沒收銷燬之
        。另玻璃球管吸食器3 組、吸管3 支，均係被告丁○○
        所有供施用甲基安非他命所用之物，亦經其供承在卷，
        應於各次施用甲基安非他命犯行中宣告沒收。
、無罪部分
一、公訴意旨另以被告二人於附表五所示時間、地點，先後販賣
    第二級毒品甲基安非他命予戊○○共5 次（起訴書記載被告
    販賣甲基安非他命予戊○○共10次，扣除附表一編號1 至5
    部分，尚餘5 次），因認被告此部分涉犯毒品危害防制條例
    第4 條第2 項販賣第二級毒品罪。
二、按犯罪事實應依證據認定，無證據不得認定犯罪事實；又不
    能證明被告犯罪者，應諭知無罪之判決，刑事訴訟法第154
    條第2 項、第301 條第1 項分別定有明文。又事實之認定，
    應憑證據，如未能發現相當證據，或證據不足以證明，自不
    能以推測或擬制之方法，為裁判基礎；且認定不利於被告之
    事實須依積極證據，苟積極證據不足為不利於被告事實之認
    定時，即應為有利於被告之認定（最高法院40年臺上字第86
    號、30年上字第816 號判例意旨參照）。又施用毒品者，其
    所稱向某人購買之供述，須補強證據以擔保其供述之真實性
    。良以施用毒品者其供述之憑信性本不及於一般人，況施用
    毒品者其供出來源，因而破獲者，法律復規定得減輕其刑，
    其有為偵查機關誘導、或為邀輕典而為不實之陳述之可能，
    其供述之真實性自有合理之懷疑。是我國最高法院一貫之見
    解，認施用毒品者關於其向某人購買毒品之供述，必須補強
    證據佐證，以擔保其供述之真實性，俾貫澈刑事訴訟無罪推
    定及嚴格證明之基本原則。而所謂補強證據，指其他有關證
    明施用毒品者之關於毒品交易之供述真實性之相關證據而言
    ，必須與施用毒品者關於毒品交易之供述，具有相當程度之
    關連性，而足使一般人對施用毒品者關於毒品交易之供述，
    並無合理之懷疑存在，而得確信其為真實，始足當之。
三、公訴意旨認被告二人另有附表五所示販賣第二級毒品甲基安
    非他命予戊○○5 次之犯行，無非係以戊○○之警詢指證為
    其主要論據。惟查：
    (一)依戊○○之警詢筆錄所載，其供稱自96年11月中旬至97
        年12月5 日之該段期間先後向被告丁○○購買約10次甲
        基安非他命，其中附表一編號1 至5 部分之交易時間、
        價額以及數量均能特定，至附表五所示其餘5 次交易僅
        泛稱約在97年3 月初至同年11月間，該段期間價格變貴
        ，0.1 公克要價約1 千元，每次都買小包0.2 公克，價
        格約2 千元（第15784 號偵查卷第139 頁參照），其後
        在本院審理中則供稱警詢時表示時間太久記不得次數，
        在警方要求下才表示約有10次，實際上除附表一編號1
        至5 外，並不記得有無另與被告交易甲基安非他命，其
        前後證述內容已有歧異；參以被告雖坦承與戊○○交易
        甲基安非他命，但表示次數不能確定，則在欠缺其他補
        強證據下，殊難僅憑證人戊○○前後不一之證述內容，
        逕認被告有附表五所示販賣第二級毒品甲基安非他命之
        犯行。
    (二)公訴案件犯罪證據之蒐集，及提起公訴後，對犯罪事實
        之舉證責任及指出證明之方法，均屬公訴人之職責，原
        則上法院僅於當事人之主張及舉證範圍內進行調查證據
        ，其經法定程序調查證據之結果，認已足以證明犯罪事
        實時，始得為犯罪事實之認定。若其為訴訟上之證明，
        於通常一般人仍有合理之懷疑存在，尚未達於可確信其
        真實之程度者，在該合理懷疑尚未剔除前，自不能為有
        罪之認定。法院不得以偵查機關關於某種犯罪之調查不
        易，即放棄上開原則之堅持，致有違背刑事訴訟無罪推
        定及嚴格證明之原則，其理甚明（最高法院94年度臺上
        字第2033號判決意旨參照）。販賣毒品行為固有交易期
        間短暫、交易方法隱密、交易對象單純，致查獲不易、
        搜證困難，惟法院不得因此放棄或減低對於犯罪構成要
        件應予嚴格證明之堅持。綜上所陳，本案依檢察官所舉
        之證據，尚不能證明被告有為附表五所示販賣甲基安非
        他命之犯行。此外，復無其他積極證據足以證明被告涉
        犯上開罪名，此部分不能證明被告犯罪，自應依法諭知
        無罪之判決。
據上論斷，應依刑事訴訟法第299 條第1 項前段、第300條 、第
301 條第1 項，毒品危害防制條例第4 條第1 項（修正前）、第
4 條第1 項（修正後）、第2 項（修正後）、第8 條第1 項、第
10條第1 項、第2 項、第11條第2 項、第17條第2 項（修正後）
、第18條第1 項前段、第19條第1 項，藥事法第83條第1 項，刑
法第11條前段、第2 條第1 項、第28條、第47條第1 項、第59條
、第51條第5 款、第38條第1 項第2 款，判決如主文。
本案經檢察官蔡啟文到庭執行職務。
中    華    民    國    98    年    7     月    31    日
                  刑事第六庭審判長法  官    汪梅芬
                                  法  官    吳祚丞
                                  法  官    楊皓清
以上正本證明與原本無異。
如不服本判決應於收受判決後10日內向本院提出上訴書狀，並應
敘述具體理由：其未敘述上訴理由者，應於上訴期間屆滿後20日
向向本院補提理由書（均須按他造當事人之人數附繕本）「切勿
逕送上級法院」。
                                  書記官   朱俶伶
中    華    民    國    98    年    7     月    31    日
附錄論罪法條：
修正前毒品危害防制條例第4條第1項
製造、運輸、販賣第一級毒品者，處死刑或無期徒刑；處無期徒
刑者，得併科新臺幣1 千萬元以下罰金。
修正後毒品危害防制條例第4條第1項
製造、運輸、販賣第一級毒品者，處死刑或無期徒刑；處無期徒
刑者，得併科新臺幣2 千萬元以下罰金
修正後毒品危害防制條例第4條第2項
製造、運輸、販賣第二級毒品者，處無期徒刑或7 年以上有期徒
刑，得併科新臺幣1 千萬元以下罰金。
毒品危害防制條例第8條第1項
轉讓第一級毒品者，處1 年以上7 年以下有期徒刑，得併科新臺
幣1 百萬元以下罰金。
毒品危害防制條例第10條
施用第一級毒品者，處6月以上5年以下有期徒刑。
施用第二級毒品者，處3年以下有期徒刑。
毒品危害防制條例第11條第2項
持有第二級毒品者，處2 年以下有期徒刑、拘役或新臺幣3 萬元
以下罰金。
藥事法第83條第1項
明知為偽藥或禁藥，而販賣、供應、調劑、運送、寄藏、牙保、
轉讓或意圖販賣而陳列者，處7 年以下有期徒刑，得併科新臺幣
5 百萬元以下罰金。
附表一（販賣第二級毒品甲基安非他命部分）
┌──┬────┬────┬────┬────┬───────┬──────────┐
│編號│犯罪時間│交易地點│交易對象│交易金額│   罪    名   │    宣   告   刑    │
│    │        │        │        │、標的及│              │                    │
│    │        │        │        │數量    │              │                    │
├──┼────┼────┼────┼────┼───────┼──────────┤
│ 1  │96年11月│臺北縣新│戊○○  │新臺幣4 │丁○○：共同販│丁○○：處有期徒刑4 │
│    │中旬某日│莊市某處│        │千5 百元│賣第二級毒品  │年，扣案之電子磅秤1 │
│    │        │        │        │，第二級│乙○○：共同販│具、記帳單1 紙、分裝│
│    │        │        │        │毒品甲基│賣第二級毒品  │袋82只，沒收之；未扣│
│    │        │        │        │安非他命│              │案之NOKIA 牌、SAMPO │
│    │        │        │        │1 公克  │              │牌行動電話各1 支（各│
│    │        │        │        │        │              │含0000000000、      │
│    │        │        │        │        │              │0000000000SIM 卡），│
│    │        │        │        │        │              │沒收之，如全部或一部│
│    │        │        │        │        │              │不能沒收時，追徵其價│
│    │        │        │        │        │              │額或以其財產抵償之；│
│    │        │        │        │        │              │犯罪所得新臺幣4 千5 │
│    │        │        │        │        │              │百元應與乙○○連帶沒│
│    │        │        │        │        │              │收之，如全部或一部不│
│    │        │        │        │        │              │能沒收時，以其與李英│
│    │        │        │        │        │              │如之財產連帶抵償之。│
│    │        │        │        │        │              │                    │
│    │        │        │        │        │              │乙○○：處有期徒刑3 │
│    │        │        │        │        │              │年8 月，扣案之電子磅│
│    │        │        │        │        │              │秤1具 、記帳單1 紙、│
│    │        │        │        │        │              │分裝袋82只，沒收之；│
│    │        │        │        │        │              │未扣案之NOKIA 牌、  │
│    │        │        │        │        │              │SAMPO 牌行動電話各1 │
│    │        │        │        │        │              │支（各含0000000000、│
│    │        │        │        │        │              │0000000000SIM 卡），│
│    │        │        │        │        │              │沒收之，如全部或一部│
│    │        │        │        │        │              │不能沒收時，追徵其價│
│    │        │        │        │        │              │額或以其財產抵償之；│
│    │        │        │        │        │              │犯罪所得新臺幣4 千5 │
│    │        │        │        │        │              │百元應與丁○○連帶沒│
│    │        │        │        │        │              │收之，如全部或一部不│
│    │        │        │        │        │              │能沒收時，以其與陳慶│
│    │        │        │        │        │              │宗之財產連帶抵償之。│
├──┼────┼────┼────┼────┼───────┼──────────┤
│ 2  │97年2 月│臺北市大│同上    │新臺幣2 │同上          │除犯罪所得為新臺幣2 │
│    │初某日  │同區延平│        │千元，第│              │千元外，其餘同上。  │
│    │        │北路1 段│        │二級毒品│              │                    │
│    │        │51號7 樓│        │甲基安非│              │                    │
│    │        │之13    │        │他命0.2 │              │                    │
│    │        │        │        │公克    │              │                    │
├──┼────┼────┼────┼────┼───────┼──────────┤
│ 3  │97年3 月│同上    │同上    │新臺幣2 │同上          │同上                │
│    │初某日  │        │        │千元，第│              │                    │
│    │        │        │        │二級毒品│              │                    │
│    │        │        │        │甲基安非│              │                    │
│    │        │        │        │他命0.2 │              │                    │
│    │        │        │        │公克    │              │                    │
├──┼────┼────┼────┼────┼───────┼──────────┤
│ 4  │97年11月│同上    │同上    │新臺幣2 │同上          │同上                │
│    │初某日  │        │        │千元，第│              │                    │
│    │        │        │        │二級毒品│              │                    │
│    │        │        │        │甲基安非│              │                    │
│    │        │        │        │他命0.2 │              │                    │
│    │        │        │        │公克    │              │                    │
├──┼────┼────┼────┼────┼───────┼──────────┤
│ 5  │97年12月│同上    │同上    │新臺幣5 │同上          │除犯罪所得為新臺幣5 │
│    │5 日中午│        │        │千元，第│              │千元外，其餘同上。  │
│    │12時許  │        │        │二級毒品│              │                    │
│    │        │        │        │甲基安非│              │                    │
│    │        │        │        │他命0.5 │              │                    │
│    │        │        │        │公克    │              │                    │
├──┼────┼────┼────┼────┼───────┼──────────┤
│ 6  │97年9 月│同上    │丙○○（│新臺幣1 │同上          │除犯罪所得為新臺幣1 │
│    │初某日  │        │原名林傳│千5 百元│              │千5 百元外，其餘同上│
│    │        │        │喜）    │，第二級│              │。                  │
│    │        │        │        │毒品甲基│              │                    │
│    │        │        │        │安非他命│              │                    │
│    │        │        │        │（約0.1 │              │                    │
│    │        │        │        │至0.2 公│              │                    │
│    │        │        │        │克）    │              │                    │
├──┼────┼────┼────┼────┼───────┼──────────┤
│ 7  │97年11月│同上    │同上    │同上    │同上          │同上                │
│    │中旬某日│        │        │        │              │                    │
├──┼────┼────┼────┼────┼───────┼──────────┤
│ 8  │96年10月│同上    │甲○○  │新臺幣1 │同上          │除犯罪所得為新臺幣1 │
│    │某日    │        │        │千7 百元│              │千7 百元外，其餘同上│
│    │        │        │        │，第二級│              │。                  │
│    │        │        │        │毒品甲基│              │                    │
│    │        │        │        │安非他命│              │                    │
│    │        │        │        │（0.1 公│              │                    │
│    │        │        │        │克）    │              │                    │
├──┼────┼────┼────┼────┼───────┼──────────┤
│ 9  │97年3 月│同上    │同上    │同上    │同上          │同上                │
│    │間某日  │        │        │        │              │                    │
├──┼────┼────┼────┼────┼───────┼──────────┤
│ 10 │97年7 月│同上    │同上    │同上    │同上          │同上                │
│    │間某日  │        │        │        │              │                    │
├──┼────┼────┼────┼────┼───────┼──────────┤
│ 11 │97年11月│同上    │同上    │同上    │同上          │同上                │
│    │下旬某日│        │        │        │              │                    │
└──┴────┴────┴────┴────┴───────┴──────────┘
附表二（販賣第一級毒品海洛因部分）
┌──┬────┬────┬────┬────┬───────┬──────────┐
│編號│犯罪時間│交易地點│交易對象│交易金額│   罪    名   │    宣   告   刑    │
│    │        │        │        │、標的及│              │                    │
│    │        │        │        │數量    │              │                    │
├──┼────┼────┼────┼────┼───────┼──────────┤
│ 1  │97年11月│臺北市大│甲○○  │新臺幣2 │丁○○：共同販│丁○○：處有期徒刑17│
│    │20日    │同區延平│        │千元，第│賣第一級毒品  │年，扣案之電子磅秤1 │
│    │        │北路1 段│        │一級毒品│乙○○：共同販│具、記帳單1 紙、分裝│
│    │        │51號7 樓│        │海洛因  │賣第一級毒品  │袋82只，沒收之；未扣│
│    │        │之13    │        │        │              │案之NOKIA 牌、SAMPO │
│    │        │        │        │        │              │牌行動電話各1 支（各│
│    │        │        │        │        │              │含0000000000、      │
│    │        │        │        │        │              │0000000000SIM 卡），│
│    │        │        │        │        │              │沒收之，如全部或一部│
│    │        │        │        │        │              │不能沒收時，追徵其價│
│    │        │        │        │        │              │額或以其財產抵償之；│
│    │        │        │        │        │              │犯罪所得新臺幣2 千元│
│    │        │        │        │        │              │應與乙○○連帶沒收之│
│    │        │        │        │        │              │，如全部或一部不能沒│
│    │        │        │        │        │              │收時，以其與乙○○之│
│    │        │        │        │        │              │財產連帶抵償之。    │
│    │        │        │        │        │              │                    │
│    │        │        │        │        │              │乙○○：處有期徒刑15│
│    │        │        │        │        │              │年6 月，扣案之電子磅│
│    │        │        │        │        │              │秤1具 、記帳單1 紙、│
│    │        │        │        │        │              │分裝袋82只，沒收之；│
│    │        │        │        │        │              │未扣案之NOKIA 牌、  │
│    │        │        │        │        │              │SAMPO 牌行動電話各1 │
│    │        │        │        │        │              │支（各含0000000000、│
│    │        │        │        │        │              │0000000000SIM 卡），│
│    │        │        │        │        │              │沒收之，如全部或一部│
│    │        │        │        │        │              │不能沒收時，追徵其價│
│    │        │        │        │        │              │額或以其財產抵償之；│
│    │        │        │        │        │              │犯罪所得新臺幣2 千元│
│    │        │        │        │        │              │應與丁○○連帶沒收之│
│    │        │        │        │        │              │，如全部或一部不能沒│
│    │        │        │        │        │              │收時，以其與丁○○之│
│    │        │        │        │        │              │財產連帶抵償之。    │
└──┴────┴────┴────┴────┴───────┴──────────┘
附表三（被告丁○○施用毒品部分）
┌──┬──────┬───────┬─────┬─────┬────┬──────┐
│編號│  施用時間  │  施用地點    │ 施用毒品 │ 施用方式 │罪    名│   宣告刑   │
├──┼──────┼───────┼─────┼─────┼────┼──────┤
│ 1  │97年11月22日│臺北市大同區延│第一級毒品│捲煙吸食  │施用第一│處有期徒刑8 │
│    │某時        │平北路1 段51號│海洛因    │          │級毒品  │月，扣案之第│
│    │            │7 樓之13      │          │          │        │一級毒品海洛│
│    │            │              │          │          │        │因（驗餘淨重│
│    │            │              │          │          │        │0.4232公克）│
│    │            │              │          │          │        │併同難以析離│
│    │            │              │          │          │        │之分裝袋1 只│
│    │            │              │          │          │        │，沒收銷燬之│
│    │            │              │          │          │        │。          │
├──┼──────┼───────┼─────┼─────┼────┼──────┤
│ 2  │97年12月21日│同上          │同上      │同上      │同上    │處有期徒刑8 │
│    │晚間        │              │          │          │        │月          │
├──┼──────┼───────┼─────┼─────┼────┼──────┤
│ 3  │97年11月24日│同上          │第二級毒品│以玻璃球燒│施用第二│處有期徒刑4 │
│    │上午8、9時許│              │甲基安非他│烤而吸食煙│級毒品  │月，扣案之第│
│    │            │              │命        │霧        │        │二級毒品甲基│
│    │            │              │          │          │        │安非他命（驗│
│    │            │              │          │          │        │餘淨重3.91公│
│    │            │              │          │          │        │克）併同難以│
│    │            │              │          │          │        │析離之分裝袋│
│    │            │              │          │          │        │15只，沒收銷│
│    │            │              │          │          │        │燬之；玻璃球│
│    │            │              │          │          │        │管吸食器2 組│
│    │            │              │          │          │        │、吸管3 支，│
│    │            │              │          │          │        │沒收之。    │
├──┼──────┼───────┼─────┼─────┼────┼──────┤
│ 4  │97年12月21日│同上          │同上      │同上      │同上    │處有期徒刑4 │
│    │上午8、9時許│              │          │          │        │月，扣案之第│
│    │            │              │          │          │        │二級毒品甲基│
│    │            │              │          │          │        │安非他命（驗│
│    │            │              │          │          │        │餘淨重0.4305│
│    │            │              │          │          │        │公克）併同難│
│    │            │              │          │          │        │以析離之分裝│
│    │            │              │          │          │        │袋2 只，沒收│
│    │            │              │          │          │        │銷燬之；玻璃│
│    │            │              │          │          │        │球管吸食器1 │
│    │            │              │          │          │        │組，沒收之。│
└──┴──────┴───────┴─────┴─────┴────┴──────┘
附表四（被告乙○○施用毒品部分）
┌──┬──────┬───────┬─────┬─────┬────┬──────┐
│編號│  施用時間  │  施用地點    │ 施用毒品 │ 施用方式 │罪    名│   宣告刑   │
├──┼──────┼───────┼─────┼─────┼────┼──────┤
│ 1  │97年11月24日│臺北市大同區延│第二級毒品│以玻璃球燒│施用第二│處有期徒刑4 │
│    │上午11時許  │平北路1 段51號│甲基安非他│烤而吸食煙│級毒品  │月。        │
│    │            │7 樓之13      │命        │霧        │        │            │
├──┼──────┼───────┼─────┼─────┼────┼──────┤
│ 2  │97年12月22日│同上          │同上      │同上      │同上    │處有期徒刑4 │
│    │中午12時許  │              │          │          │        │月。        │
└──┴──────┴───────┴─────┴─────┴────┴──────┘
附表五（無罪部分）
┌──┬────┬────┬────┬───────────┐
│編號│犯罪時間│交易地點│交易對象│ 交易金額、標的及數量 │
├──┼────┼────┼────┼───────────┤
│ 1  │97年4 至│臺北市大│戊○○  │新臺幣2 千或3 千元，第│
│    │10月間某│同區延平│        │二級毒品甲基安非他命（│
│    │日      │北路1 段│        │數量不詳）            │
│    │        │51號7 樓│        │                      │
│    │        │之13    │        │                      │
├──┼────┼────┼────┼───────────┤
│ 2  │同上    │同上    │同上    │同上                  │
├──┼────┼────┼────┼───────────┤
│ 3  │同上    │同上    │同上    │同上                  │
├──┼────┼────┼────┼───────────┤
│ 4  │同上    │同上    │同上    │同上                  │
├──┼────┼────┼────┼───────────┤
│ 5  │同上    │同上    │同上    │同上                  │
└──┴────┴────┴────┴───────────┘


司法院資訊處製作；財團法人民間司法改革基金會備份。
